---
title: "Implementando ICs"
author: "Nazareno"
output:
  html_document:
    theme: readable
    df_print: paged
    toc: yes
  html_notebook:
    fig_width: 7
    theme: readable
    toc: yes
    toc_float: yes
---

```{r setup, include=FALSE, message=FALSE}
knitr::opts_chunk$set(echo = TRUE)
library(tidyverse)
theme_set(theme_bw())


library(broom)
library(boot)
library(ggbeeswarm)
```

## Os dados
```{r}
set.seed(12345)

lastfm = read_csv(here::here("data/experimento-lastfm.csv"), 
                  col_types = cols(.default = col_double(), 
                                   user = col_character()))

lastfm = lastfm %>% 
  sample_n(300) %>% 
  select(news, old, mediana_pop)

glimpse(lastfm)
```

## Proporção de artistas novos e popularidade

Utilizaremos ICs para estimar duas métricas sobre os usuários do LastFM em geral durante um período de 6 meses. Em ambos os casos faremos isso a partir de uma amostra de 300 usuários. As duas métricas são: 

1. Qual a proporção de novos artistas em geral escutada por usuários?
# Proporção de novos artistas escutada = Qtd artistas novos / (Qtd artistas novos + Qtd artistas antigos)

### Aplicando bootstrapping 

```{r}
funcao_theta = function(df) {
  df %>%
    pull(news) %>%
    mean()
}

theta_c = funcao_theta(lastfm)
```

```{r}

repeticoes = 4000

um_bootstrap <- function(x){
  news = x %>% pull(news)
  boot_x <- sample(news,           # amostre dos dados
                   size = NROW(news), # tamanho igual ao recebido
                   replace = TRUE) # aqui é o bootstrap
  return(mean(boot_x))
}

set.seed(1212)

# A REAMOSTRAGEM
reamostragens = tibble(i = 1:repeticoes) %>% 
  mutate(theta_c_s = map_dbl(i, ~ um_bootstrap(lastfm)))

reamostragens
```

Analisando as reamostragens
```{r}
reamostragens %>%
  ggplot(aes(x = theta_c_s)) +
  geom_histogram(binwidth = .5,
                 colour = "darkorange",
                 fill = "white")

# Outra
reamostragens %>%
  ggplot(aes(x = theta_c_s - theta_c)) +
  geom_histogram(binwidth = 1,
                 colour = "darkblue",
                 fill = "white")
```

### Calculando o IC

Agora usamos a distribuição de $\delta* = \hat{\theta}* - \hat{\theta}$ no lugar da de $\delta$.

```{r}
intervalo = reamostragens %>% 
  mutate(erro = theta_c_s - theta_c) %>% 
  summarise(erro_i = quantile(erro, .05), 
            erro_s = quantile(erro, .95))

intervalo
```

Agora fazemos o mesmo que antes para estimar onde $\theta$ está usando  $\hat{\theta}$.

```{r}
intervalo = intervalo %>% 
  mutate(valor_i = theta_c + erro_i, 
         valor_s = theta_c + erro_s)

intervalo
```
Então o valor real da proporção deveria estar entre 31.9 e 36.6.

# Plotando o Intervalo estimado via bootstrap
```{r}
ggplot() +
  geom_rect(
    data = intervalo,
    aes(xmin = valor_i, xmax = valor_s),
    ymin = -Inf,
    ymax = Inf,
    fill = "gold",
    alpha = .25
  ) +
  geom_histogram(
    data = reamostragens,
    aes(theta_c_s),
    binwidth = .5,
    fill = "white",
    colour = "darkgrey"
  ) +
  geom_vline(xintercept = theta_c,
             color = "blue",
             size = 1.2) +
  geom_vline(xintercept = theta_c, color = "dark green") +
  labs(title = expression("Intervalo estimado via bootstrap"))
```

# Usando agr a lib boot

```{r}
theta <- function(d, i) {
        d %>% 
        slice(i) %>%
        mean()
}

booted <- boot(data = lastfm, 
               statistic = theta, 
               R = 2000)

ci = tidy(booted, 
          conf.level = .95,
          conf.method = "bca",
          conf.int = TRUE)

glimpse(ci)
```

2. Para os usuários que gostam de música muito pop (mediana_pop > 5), qual a correlação entre a popularidade mediana dos artistas escutado e a proporção dos artistas escutados que eram novos. 

Crie intervalos com 95% de confiança.